臺灣臺中地方法院刑事判決　　　　　　　96年度訴字第2128號
公　訴　人　臺灣臺中地方法院檢察署檢察官
被　　　告　甲○○
上列被告因毒品危害防制條例案件，經檢察官提起公訴（96年度
毒偵字第2699號），本院合議庭裁定由受命法官獨任依簡式審判
程序審理，判決如下：
    主    文
甲○○施用第一級毒品，累犯，處有期徒刑拾月。扣案之注射針
筒壹支沒收。
    犯罪事實
一、甲○○曾因施用毒品案件，經執行觀察、勒戒後，認有繼續
    施用毒品之傾向，經送強制戒治，執行期滿後，由臺灣新竹
    地方法院檢察署檢察官於民國89年11月24日，以89年度戒毒
    偵字第123 號為不起訴處分確定。再因施用毒品案件，經送
    強制戒治，並由臺灣高雄地方法院檢察署檢察官提起公訴；
    戒治部分，於91年9 月24日期滿；刑罰部分，經臺灣高雄地
    方法院於93年12月29日，以93年度訴緝字第178 號判處有期
    徒刑7 月，於94年2月1日確定；復因施用毒品案件，經臺灣
    苗栗地方法院於94年6月9日，以94年度訴字第134 號判處有
    期徒刑9月，於同年7月29日確定；另因詐欺案件，經臺灣苗
    栗地方法院於95年4月13日，以95年度苗簡字第273號判處有
    期徒刑6 月，於同年5月18日確定，上開3案合併定應執行有
    期徒刑1年8月確定，嗣於95年12月29日假釋縮刑期滿執行完
    畢。詎仍不知悔改，復基於施用第一級毒品之犯意，於96年
    5月8日21時許，在其台中市○區○○路2段183巷2號4樓之住
    處，施用第一級毒品海洛因1次。嗣於96年5月10日22時20分
    許，為警在臺中市○區○○路與山西路口查獲，並扣得注射
    針筒1 支。
二、案經臺中市警察局第一分局報告臺灣臺中地方法院檢察署檢
    察官偵查起訴，本院改依簡式審判程序審理。
    理    由
一、認定犯罪事實及量刑審酌之依據：
  (一)被告甲○○之自白。
  (二)委託鑑驗尿液代號與真實姓名對照表、中山醫學大學附設醫
    院檢驗科藥物檢測中心尿液檢驗報告、採集尿液鑑定同意書
    、臺中市警察局第一分局扣押筆錄、扣押物品目錄表、職務
    報告書各1份，現場暨扣案物品相片8張、現場測繪圖1 份。
  (三)臺灣高等法院被告前案紀錄表（被告前案、素行之認定）。
二、核被告所為係犯毒品危害防制條例第10條第1項之施用第一
    級毒品罪。被告有事實欄所載之前科，經有期徒刑之執行完
    畢後，五年內故意再犯本件有期徒刑以上之罪，為累犯，應
    依刑法第47條第1 項之規定，加重其刑。審酌被告甲○○之
    前案、素行情形、本次施用毒品持續之期間、施用之次數、
    方式、犯後已能坦承犯行等一切情狀，予以量處如主文所示
    之刑。至扣案之注射針筒1 支，為被告所有供施用毒品之工
    具，業據被告陳明在卷，應依刑法第38條第1項第2款之規定
    ，宣告沒收。
三、移送併辦意旨另以：被告甲○○自96年1 月中旬某日起至同
    年5月5日中午某時止，在臺中市○○路某處，以將第一級毒
    品海洛因加水稀釋後注射手臂之方式，施用第一級毒品海洛
    因多次，因認施用毒品本具有成癮性，因此必然是反覆為之
    ，且施用行為本身即有反覆為之的性質，認為被告上開施用
    毒品之行為與本件起訴之犯行間，在法律評價上應屬於包括
    一罪之集合犯，而就上開未經起訴之事實移請本院併案審理
    （臺灣臺中地方法院檢察署96年度毒偵字第3852號）。惟按
    集合犯係指立法者所制定之犯罪構成要件中，本即預定有數
    個同種類行為而反覆實行之犯罪而言。故是否集合犯之判斷
    ，客觀上，自應斟酌法律規範之本來意涵、實現該犯罪目的
    之必要手段、社會生活經驗中該犯罪必然反覆實行之常態及
    社會通念等；主觀上，則視其反覆實施之行為是否出於行為
    人之一個犯意，並秉持刑罰公平原則，加以判斷之。稽以行
    為人施用毒品之原因，不一而足，其多次施用毒品之行為，
    未必皆出於行為人之一個犯意決定；且觀諸毒品危害防制條
    例第十條第一項、第二項施用毒品罪之構成要件文義衡之，
    實無從認定立法者本即預定該犯罪之本質，必有數個同種類
    行為而反覆實行之集合犯行，故上開施用毒品罪，應非集合
    犯之罪。又行為人各次施用毒品之行為，均係為滿足各該次
    之毒癮，於滿足毒癮後，該次行為即已完成；是各次均為各
    自獨立之行為，各具獨立性，其前後次施用毒品行為間，自
    無密切不可分之關係，各自獨立構成同一施用毒品罪責，顯
    亦不合接續犯之構成要件。再刑法第56條連續犯之規定，於
    本次刑法修正時業已刪除。參諸修正理由之說明，謂「對繼
    續犯同一罪名之罪者，均適用連續犯之規定論處，不無鼓勵
    犯罪之嫌，亦使國家刑罰權之行使發生不合理之現象。」「
    基於連續犯原為數罪之本質及刑罰公平原則之考量，爰刪除
    有關連續犯之規定」等語，即係將本應各自獨立評價之數罪
    ，回歸本來就應賦予複數法律效果之原貌。因此，就刑法修
    正施行後多次施用毒品之犯行，採一罪一罰，始符合立法本
    旨。（最高法院96年度第9 次刑停會議決議參照）。則本件
    檢察官請求併案審理之犯罪事實與起訴之事實，尚難認具有
    裁判上或實質上一罪之關係，本院對於未經起訴之犯罪事實
    ，自不得併案審理，附此敘明。
據上論斷，應依刑事訴訟法第273 條之1第1項、第299條第1項前
段、第310條之2、第454條第1項，毒品危害防制條例第10 條第1
項，刑法第11條前段、第47條第1 項、第38條第1項第2款，判決
如主文。
中　　華　　民　　國　　96　　年　　9 　　月　　21　　日
                  刑事第六庭  法  官  高英賓
上正本證明與原本無異。
如不服本判決，應於送達後十日內向本院提出上訴狀（須附繕本
），上訴於台灣高等法院台中分院。
                              書記官  司立文
中　　華　　民　　國　　96　　年　　9 　　月　　21　　日
附錄論罪科刑法條
毒品危害防制條例第10條
施用第一級毒品者，處 6 月以上 5 年以下有期徒刑。
施用第二級毒品者，處 3 年以下有期徒刑。
